【裁判字號】    95,親,38
【裁判日期】    950524
【裁判案由】    否認子女
【裁判全文】
臺灣臺北地方法院民事判決                95年度親字第38號
    原      告  丙○○
    被      告  乙○○
       兼
    法定代理人  甲○○
                            號.
上列當事人間否認子女事件，本院於 95 年 5 月 17 日辯論終
結，判決如下：
    主      文
確認被告乙○○非被告甲○○之婚生子。
訴訟費用由被告負擔。
    事      實
甲、原告方面：
一、聲明：如主文所示。
二、陳述：緣原告與被告甲○○原本係夫妻，於民國 93 年 7
    月 15 日離婚，離婚後各自生活並無同居之實，雖原告於
    94 年 4 月 24 日生下一子即被告乙○○，但依上所述被告
    乙○○應非原告自被告甲○○受胎所生，為此依法訴請判令
    如聲明。
三、證據：提出血緣鑑定報告書、戶籍謄本及長庚紀念醫院親子
    鑑定報告書為證。
乙、被告方面：
一、聲明：同意原告之請求。
二、陳述：被告郭睿軒確實並非原告自被告吳聲瑜受胎所生之子
    。
    理      由
一、本件原告主張伊與被告甲○○原本係夫妻，已於民國93年7
    月15日離婚。雖原告於94年
    4 月24日生下一子即被告乙○○，惟因離婚後各自生活並無
    同居之實，被告乙○○應非原告自被告甲○○受胎所生，為
    此依法訴請判令如聲明等語，並據提出出戶籍謄本、出生證
    明書影本及長庚紀念醫院親子鑑定報告書等件為憑，且為被
    告所不爭執，復依長庚紀念醫院親子鑑定報告書所載，既無
    法排除訴外人蘇志賢與被告乙○○之血緣關係，而蘇志賢為
    乙○○之父之機率為99.9916%，有該鑑定書可稽，且原告亦
    陳稱蘇志賢為被告乙○○之生父等語，原告之主張堪信為真
    實。
二、按民法第 1063 條之規定，妻之受胎，係在婚姻關係存續中
    者，推定其所生子女為婚生子女。前項推定，如夫妻之一方
    能證明妻非自夫受胎者，得提起否認之訴。但應於知悉子女
    出生之日起，一年內為之。復按民法第 1062 條規定，從子
    女出生日回溯第一百八十一日起至第三百零二日止，為受胎
    期間。
三、經查原告生下被告乙○○之受胎時間，既係在其與被告甲○
    ○婚姻關係存續中，被告乙○○依法原自應推定為原告與被
    告甲○○之婚生子，惟因原告既於前開受胎期間，已與被告
    甲○○分居，則被告乙○○應非原告自被告甲○○受胎所生
    ，已可認定。原告於知悉被告乙○○出生之日起一年內提起
    本件訴訟，於法洵屬有據，應予准許。
三、據上論結，本件原告之訴為有理由，並依民事訴訟法第 85
    條第 1 項前段、第 78 條，判決如主文。
中    華    民    國    95    年    5     月    24    日
              臺北地方法院家事法庭法  官  彭南元
以上正本證明與原本無異。
如不服本判決，應於判決送達後 20 日之不變期間內，向本院提
出上訴狀。
中    華    民    國    95    年    5     月    24    日
                                  書記官  陳俐妙


司法院資訊處製作；財團法人民間司法改革基金會備份。
